臺灣高等法院刑事裁定　　　　　　　　　　　　　　九十一年度毒抗字第四七七號
　　抗 告 人即
　　被　　　告　甲○○
右列抗告人因違反毒品危害防制條例案件，不服臺灣台北地方法院中華民國九十一年
七月十九日裁定（九十一年度毒聲字第一四０六號）提起抗告，本院裁定如左：
    主  文
抗告駁回。
    理  由
一、本件抗告意旨略以：被告被訴偽造有價証券罪，業經判處有期徒刑三年五月確定
    ，被告亦自九十一年元月十八日入監執行，雖於入監時台北地檢署檢察官因被告
    有施用安非他命聲請裁定送台北看守所觀察勒戒，惟送勒戒時已為九十一年六月
    ，被告入監執行已超過四個月，中間並無可能繼續施用毒品，且被告向極體弱多
    病並患有糖尿病宿疾，於九十一年五月十七日經獄方送至敏盛綜合醫院急救，醫
    生診斷被告有（一）糖尿病合併腎病變及視網膜病變（二）疑冠狀動脈性心膜疾
    病（三）泌尿道感染（四）Ｃ型肝炎，俟於九十一年五月三十日再經送醫診斷有
    （一）慢性腎臟衰竭併高鉀症（二）糖尿病而入院治療，同年六月四日始出院，
    俟移監至台北看守所執行觀察勒戒，又因慢性腎功能不全併低血壓休克而送台北
    縣立板橋醫院急診治療，足証被告之身體如風中殘燭隨時有性命之憂，又如何能
    有繼續施用毒品之傾向？且被告前犯之偽造有價証券罪尚有近三年之刑期未執行
    ，無法接觸社會複雜環境，其環境相關因素並不存在云云。
二、原裁定略以：被告甲○○因施用第二級毒品甲基安非他命，經依本院九十一年度
    毒聲字第七四七號裁定送臺灣臺北看守所附設勒戒處所觀察、勒戒後，認有繼續
    施用毒品之傾向，有該所九十一年六月二十五日有無繼續施用毒品傾向證明書一
    紙附卷可稽，爰依毒品危害防制條例第二十條第二項之規定，裁定令入戒治處所
    施以強制戒治。
三、按經觀察、勒戒後，有繼續施用毒品之傾向者，由檢察官聲請法院裁定令入勒戒
    處所施以強制戒治，其期間為一年，毒品危害防制條例第二十條第二項後段定有
    明文。又「有無繼續施用毒品傾向」評估是以多面向之角度評估觀察勒戒之個案
    ，以分數的方式呈現評估結果，並依此判斷個案再度使用毒品傾向之高低，共分
    為三大部分，一為人格特質、二為臨床徵候、三為環境相關因素。而人格特質係
    依(1)毒品犯罪相關司法紀錄(2)其他犯罪相關紀錄(3)短期內再犯加重計分(4)行為觀
    察；臨床徵候係依(1)戒斷症狀(2)多重藥物使用(3)注射使用(4)使用期間(5)情緒及態
    度；環境相關因素係依(1)社會功能(2)支持系統；作為判斷分數之依據。三項分數
    總和為六十分以上者判定為有繼續施用毒品傾向，五十分以下者判定為無繼續施
    用毒品傾向，五十一分至五十九分由判定者再做整體評估後決定，若判定為有繼
    續施用毒品傾向需加註理由。查被告經送台灣台北看守所附設勒戒處所接受觀察
    勒戒後，經該所評估：其人格特質為二十六分、臨床徵候三十五分、環境相關因
    素四分，合計為六十五分。此分別有「有無繼續施用毒品傾向評估標準」評分說
    明手冊及台灣台北看守所附設勒戒處所九十一年六月二十五日出具之「有無繼續
    施用毒品傾向証明書」在卷可稽。是原審以被告有繼續施用毒品傾向，裁定應予
    強制戒治，並無不合。至被告體弱多病，另有刑期待執行，均不影響前開評估結
    果，被告執此辯稱其無繼續施用毒品傾向，尚嫌無據。本件抗告，為無理由，應
    予駁回。
四、據上論結，應依刑事訴訟法第四百十二條，裁定如主文。
中      華      民國    九十一    年      九      月      二      日
                                臺灣高等法院刑事第十三庭
                                    審判長法  官  蔡    燉
                                          法  官  李  春  地
                                          法  官  盧  彥  如
右正本證明與原本無異。
不得再抗告。
                                          書記官  何  閣  梅
中      華      民      國    九十一    年      九      月      二      日
